【裁判字號】    94,簡上,402
【裁判日期】    950630
【裁判案由】    詐欺
【裁判全文】
臺灣臺南地方法院刑事判決             94年度簡上字第402號
    上  訴  人
    即  被  告  甲○○
    選任辯護人  李合法律師
                趙培皓律師
上列上訴人即被告因詐欺案件，不服本院九十四年度簡字第二七
四五號中華民國九十四年十一月十七日第一審判決（聲請簡易判
決處刑案號：九十四年度偵緝字第八六四號），提起上訴，被告
於本院審理時就被訴事實為有罪之陳述，經本院管轄第二審合議
庭裁定行簡式審判程序，判決如下：
    主  文
上訴駁回。
    事 實及理 由
一、本院審理結果，認第一審簡易判決之認事、用法及量刑均屬
    妥適，應予維持，並均引用第一審簡易判決書（如附件）記
    載之事實、證據及理由外，補充原簡易判決事實第五至六行
    為：「於九十一年十一月、十二月間某日（開戶日後約十幾
    日），在臺南市○○路附近，交付‧‧‧」，並增載證據如
    下：「臺南縣新化鎮戶政事務所九十五年一月四日南縣化戶
    字第○九四○○○二一五九號函」及「又本院經調取被告甲
    ○○前於臺南縣永康農會、新化農會、新竹國際商業銀行、
    復華商業銀行、大眾商業銀行永康分行、第一商業銀行金城
    分行、臺灣新光商業銀行及郵局所開立之帳戶（戶名均為：
    甲○○）之開戶申請書（單）、儲金人紀要、確認書、劃撥
    款項委託書及印鑑卡（單）等開戶原始資料，與本件遠東商
    業銀行帳號：00000000000000號、戶名：甲
    ○○帳戶之開戶總約定書、金融卡各項申請等，併送法務部
    調查局鑑定結果認：前開帳戶（包括遠東商業銀行上述帳戶
    ）開戶資料原件上「甲○○」之簽名，與被告當庭簽名筆畫
    特徵均屬相同，有該局九十五年三月二十三日調科貳字第○
    九五○○一一五三七○號鑑定通知書一份在卷可按，足認被
    告確親自前往遠東商業銀行開立本件帳戶，並領取存摺、提
    款卡暨密碼無疑。」
二、原審以被告幫助詐欺犯行，事證明確，而依刑事訴訟法第四
    百四十九條第一項前段，刑法第三十條第一項前段、第二項
    、第二十八條、第三百三十九條第一項、第四十一條第一項
    前段，罰金罰鍰提高標準條例第一條前段、第二條，逕以簡
    易判決處刑有期徒刑五月，併諭知如易科罰金之折算標準，
    本院經核原判決認事用法，並無違誤，量刑亦稱妥適。上訴
    人以自己年事已高，請求輕判為由，提起上訴，惟本院審酌
    被告有前科，有臺灣高等法院被告前案紀錄表一份可徵，其
    素行、犯罪之動機、目的乃為一己之私、其手段、犯罪致生
    之危害程度甚鉅、其生活狀況、智識程度，並考量被告本以
    否認犯行為由上訴，且當庭一再辯稱：其並未開立上開遠東
    商業銀行帳戶，乃他人冒名簽署開立云云（見本院卷九十五
    年一月十一日準備程序筆錄），經本院依其聲請調閱被告在
    臺南縣永康農會、新化農會、新竹國際商業銀行、復華商業
    銀行、大眾商業銀行永康分行、第一商業銀行金城分行、臺
    灣新光商業銀行、郵局及遠東商業銀行全部帳戶開戶文書送
    鑑定，待上開鑑定報告結果送院後，被告知已無從狡辯，而
    表明願意認罪，且其尚還以：可能有人打開其未上鎖之機車
    置物箱，偷走身分證冒向遠東商業銀行開立上開帳戶云云置
    辯，迄至本院審理時，始為確切之認罪，復吐露實情，其顯
    然係因本院調查後，證據確鑿，無法飾卸，始認罪圖謀輕判
    ，尚非出於深切悔悟之意而對自己所為犯行予以認罪，其於
    上訴後一再矯飾否認，無端耗費有限司法及刑事鑑定資源，
    難認為其犯罪後之態度有何可取之處，本應再從重量刑，然
    而，本件既係由被告上訴，因檢察官並未上訴，尚有不利益
    變更禁止原則之適用，本院並斟酌被告最後於本院審理時，
    已能坦承犯行，且嗣又賠償被害人財產上之損失新臺幣（下
    同）六萬元，有華南銀行匯款回條聯一紙可按，其尚非態度
    極為惡劣等一切情狀，認為被告執此上訴，為無理由，應予
    駁回。至於被告辯護人於本院審理時雖以：如果被告嗣能賠
    償被害人丙○○，請求法院對被告為緩刑之諭知等語，惟本
    院參酌上情，復考量被害人本即對被告有民事連帶侵權行為
    之損害賠償請求權，認本件情形不宜再對被告減輕刑度或為
    緩刑之諭知，併此說明。
據上論斷，應依刑事訴訟法第四百五十五條之一第一項、第三項
、第三百七十三條、第三百六十八條、第三百六十四條、第二百
七十三條之一第一項，判決如主文。
本案經檢察官乙○○到庭執行職務。
中    華    民    國    95    年    6     月    30    日
                    刑事第六庭  審判長 法  官   張瑛宗
                                       法  官   陳映佐
                                       法  官   徐千惠
以上正本證明與原本無異。
不得上訴。
中    華    民    國    95    年    6     月    30    日
                                        書記官  吳美瑤
附件：
（94年度簡字第2745號簡易判決）
附錄本判決論罪科刑法條：
中華民國刑法第339條
(普通詐欺罪) 意圖為自己或第三人不法之所有，以詐術使人將
本人或第三人之物交付者，處5年以下有期徒刑、拘役或科或併
科1千元以下罰金。
以前項方法得財產上不法之利益或使第三人得之者，亦同。
前二項之未遂犯罰之。


司法院資訊處製作；財團法人民間司法改革基金會備份。
